ACORDAO-COMPLETO-2377139

ACÓRDÃO DE RELAÇÃO

ACÓRDÃO DE RELAÇÃO 10235/2019 ATA 36/2019 - SEGUNDA CÂMARA

Acórdão 10235/2019-TCU-Segunda Câmara
Os Ministros do Tribunal de Contas da União ACORDAM, por unanimidade, com fundamento no art. 71, inciso III, da Constituição Federal/1988, c/c os arts. 1º, inciso V, e 39, inciso II, da Lei 8.443/1992, arts. 1º, inciso VIII, 17, inciso III, 143, inciso II, 259, inciso II, e 260, § 1º, do Regimento Interno do TCU, de acordo com o parecer emitido pelo Ministério Público junto ao TCU, em:
a) considerar legais, para fins de registro, os atos de concessão de pensão militar emitidos em favor de Ana Beatriz Montenegro Nogueira (CPF XXX.736.038-XX) ; Carmina Pereira Cavalcante Barreto (CPF XXX.679.405-XX) ; Cleyde Virginia Bugni Alves (CPF XXX.877.238-XX) ; Estanelina Vieira da Silva (CPF XXX.298.501-XX) ; Iolanda de Oliveira Lucena (CPF XXX.313.587-XX) ; Maria Helena de Souza (CPF XXX.654.538-XX) ; Marisa Cecatto Santos Schultz (CPF XXX.047.179-XX) ; Vanda Silingovschi (CPF XXX.443.188-XX) ; Vera Lucia de Oliveira Lucena (CPF XXX.894.447-XX) ; Vitoria Ligia Lucas da Silva (CPF XXX.813.557-XX) e Vivian Cecatto dos Santos (CPF XXX.946.809-XX) ;
b) promover a determinação especificada no item 1.8.
1. Processo TC-Processo 013.264/2019-2 (PENSÃO MILITAR) 
	1.1. Classe de Assunto: V.
	1.2. Interessados: Ana Beatriz Montenegro Nogueira (CPF XXX.736.038-XX) ; Carmina Pereira Cavalcante Barreto (CPF XXX.679.405-XX) ; Celina Souza Mafra (CPF XXX.272.954-XX) ; Cleyde Virginia Bugni Alves (CPF XXX.877.238-XX) ; Debora Garcia Trigueiros Macedo (CPF XXX.837.467-XX) ; Estanelina Vieira da Silva (CPF XXX.298.501-XX) ; Ilaercio Jose Souza Mafra (CPF XXX.893.374-XX) ; Iolanda de Oliveira Lucena (CPF XXX.313.587-XX) ; Maria Helena de Souza (CPF XXX.654.538-XX) ; Marisa Cecatto Santos Schultz (CPF XXX.047.179-XX) ; Regina Mafra Aires (CPF XXX.384.264-XX) ; Vanda Silingovschi (CPF XXX.443.188-XX) ; Vera Lucia de Oliveira Lucena (CPF XXX.894.447-XX) ; Vitoria Ligia Lucas da Silva (CPF XXX.813.557-XX) ; Vivian Cecatto dos Santos (CPF XXX.946.809-XX) .
	1.3.Unidade: Ministério da Defesa /Comando da Aeronáutica (vinculador) .
	1.4. Relatora: ministra Ana Arraes.
	1.5. Representante do Ministério Público: procuradora-geral Cristina Machado da Costa e Silva.
	1.6. Unidade Técnica: Secretaria de Fiscalização de Pessoal (Sefip) .
	1.7. Representação legal: não há.
	1.8. Determinar à Secretaria de Fiscalização de Pessoal que, nos termos do parecer do Ministério Público junto ao TCU peça 16, destaque destes autos os atos de concessão de pensão militar insertos às peças 10 e 11 e:
1.8.1. analise a regularidade da acumulação de benefícios indicada para a pensionista Debora Garcia Trigueiros Macedo (CPF XXX.837.467-XX) – única beneficiária da pensão referente ao ato inserto à peça 10 –, em atenção ao disposto no art. 29 da Lei 3.765/1960;
	1.8.2. promova diligência ao órgão de origem a fim de confirmar o sexo do beneficiário Ilaercio Jose Souza Mafra (CPF XXX.893.374-XX) – um dos três beneficiários da pensão referente ao ato inserto à peça 11 –, tendo em vista a dúvida suscitada pelo parquet em função da informação constante da base de dados da Secretaria da Receita Federal.

Segunda Câmara

Ministério da Defesa /Comando da Aeronáutica (vinculador).

Ana Beatriz Montenegro Nogueira (CPF XXX.736.038-XX); Carmina Pereira Cavalcante Barreto (CPF XXX.679.405-XX); Celina Souza Mafra (CPF XXX.272.954-XX); Cleyde Virginia Bugni Alves (CPF XXX.877.238-XX); Debora Garcia Trigueiros Macedo (CPF XXX.837.467-XX); Estanelina Vieira da Silva (CPF XXX.298.501-XX); Ilaercio Jose Souza Mafra (CPF XXX.893.374-XX); Iolanda de Oliveira Lucena (CPF XXX.313.587-XX); Maria Helena de Souza (CPF XXX.654.538-XX); Marisa Cecatto Santos Schultz (CPF XXX.047.179-XX); Regina Mafra Aires (CPF XXX.384.264-XX); Vanda Silingovschi (CPF XXX.443.188-XX); Vera Lucia de Oliveira Lucena (CPF XXX.894.447-XX); Vitoria Ligia Lucas da Silva (CPF XXX.813.557-XX); Vivian Cecatto dos Santos (CPF XXX.946.809-XX).

ANA ARRAES

não há.

Procuradora-geral Cristina Machado da Costa e Silva.

PENSÃO MILITAR (PMIL)

Secretaria de Fiscalização de Pessoal (Sefip).